# 股份公司的章程

提问人：yjhly2011 时间：2015-05-17 22:39:05
在哪里能下载股份公司的章程，最好是上市公司的，想学一学其中的内容。

回答人：chenyiwei
上市公司的章程是公开的，可在证监会指定的信息披露网站（www.sse.com.cn和www.cninfo.com.cn）的“上市公司公告”栏目下载。